臺灣高等法院高雄分院刑事裁定　　　　100年度交抗字第206號
抗　告　人
即受處分人　林天賜
上列抗告人因違反道路交通管理處罰條例聲明異議案件，不服臺
灣高雄地方法院中華民國100 年7 月15日裁定（100 年度交聲字
第1480號），提起抗告，本院裁定如下：
    主  文
抗告駁回。
    理  由
一、抗告意旨略以：抗告人即受處分人林天賜於民國100 年5 月
    4 日下午4 時左右，駕駛車牌號碼YEX-927 號重型機車，行
    經高雄市○○路與開封路交岔路口，遇黃燈時即停止，可能
    超越停止線，卻被新興分局員警舉發闖越紅燈，顯有違誤，
    舉發員警搖手要受處分人向右前方前去，即開立闖紅燈罰單
    ，另名員警有帶照相機，竟未就違規闖紅燈拍照，且該路口
    亦設有監視錄影器。請調閱監視錄影帶畫面，查明有無闖紅
    燈之事實。因此提起抗告，請求撤銷原裁定云云。
二、原裁定意旨以：
  (一)原處分意旨略以：異議人即受處分人林天賜於100 年5 月4
    日下午4 時15分許，駕駛車牌號碼YEX-927 號重型機車（下
    稱系爭車輛），行經高雄市○○路與中正路口，因「駕車行
    經有燈光號誌管制之交岔路口闖紅燈」，經高雄市政府警察
    局新興分局當場舉發，爰依道路交通管理處罰條例第53條第
    1 項及違反道路交通管理事件統一裁罰基準及處理細則第41
    條、第43條、第44條及第67條之規定，裁處受處分人罰鍰新
    臺幣（下同）1,900 元，並依道路交通管理處罰條例第63條
    ，記違規點數3 點。
  (二)聲明異議意旨略以：受處分人於上開時、地騎乘系爭車輛由
    高雄市○○路東往西方向行駛，行經高雄市○○路與開封路
    口時，見該路口號誌燈轉為黃燈即停止行進，受處分人並無
    闖越紅燈之違規情形，僅有超越停止線，員警竟舉發受處分
    人闖越紅燈，顯有違誤；況舉發員警開立舉發單時，另名員
    警有攜帶照相機，竟未就受處分闖越紅燈之違規事實拍照，
    且該路口設有監視錄影器，員警亦未調閱監視錄影畫面，查
    明受處分有無闖越紅燈之情事，爰聲明異議，請求撤銷原處
    分等語。
  (三)按汽車駕駛人，行經有燈光號誌管制之交岔路口闖紅燈者，
    處1,800 元以上5,400 元以下罰鍰，並記違規點數3 點，道
    路交通管理處罰條例第53條第1 項、第63條第1 項第3 款，
    分別定有明文。次按機器腳踏車違反上開規定，逾越應到案
    期限30日內，繳納罰鍰或到案聽候裁決者，處罰鍰1,900 元
    ，違反道路交通管理事件統一裁罰基準表亦有規範。
  (四)經查：
  1.受處分人有於上開時間駕駛系爭車輛，在高雄市○○路由東
    往西方向行駛，行經高雄市○○路與開封路口時，為警當場
    舉發闖越紅燈，嗣經高雄市政府交通局裁處異議人罰鍰1,90
    0 元，並記違規點數3 點之事實，為受處分人所不爭執，且
    有高雄市政府警察局高市警交字第B00000000 號舉發違反道
    路交通管理事件通知單（下稱舉發單）、高雄市政府交通局
    高市交裁字第裁32-B00000000號違反道路交通管理事件裁決
    書各1 紙在卷可憑（見原審卷第15、20頁），上開事實堪以
    認定。
  2.受處分人雖辯稱：我並未闖越紅燈云云，惟徵諸證人即舉發
    員警賴建銘於原審審理中具結證述：當天我與同仁在高雄市
    ○○路與開封路口信義國小捷運站附近巡邏，見及受處分人
    騎乘系爭車輛由中正路東往西方向行駛，闖越中正路與開封
    路口之紅綠燈，我與同仁即將受處分人攔停，當場開立舉發
    單，而受處分人闖越紅燈當時，該處之紅綠燈已轉為紅燈一
    陣子，非剛轉紅燈等語（見原審卷第26頁），參以證人與受
    處分人素不相識，自無甘冒刑法偽證罪之重典，蓄意捏造事
    實而為虛偽證詞之必要，是證人前揭證詞應信而有徵，堪以
    採信。況經原審當庭勘驗員警在舉發現場攝錄之光碟內容，
    勘驗結果顯示：「一、受處分人向員警表示其因趕時間去行
    政執行處開會而犯規，請員警給其一個機會，其知道這樣不
    對。二、員警向受處分人表示抱歉，仍須依法處理，並向受
    處分人稱其均未減速，受處分人再次向員警稱其係為趕4 時
    30分之開會，並詢問員警罰鍰金額，員警表示受處分人係闖
    紅燈，受處分人聆畢未當場表示反對，僅向員警表示可否給
    其一個警告即可，經員警否決。三、之後員警當場開立舉發
    單交予受處分人收受，受處分人詢問員警舉發單開立之罰鍰
    金額，員警表示係舉發闖紅燈1,800 元，受處分人仍未表示
    任何意見。」，由此可見，受處分人經警攔停後，已自承有
    違反交通規則，並請求員警從輕處理，經員警（原審誤載為
    受處分人）否決，並表示其闖紅燈均未減速後，受處分人復
    未當場表示反對，得知員警最後開立之罰單內容為闖紅燈時
    ，亦未表示任何意見，在在可見，受處分人確有在上開時、
    地闖越紅燈之違規事實，至為明確。綜上所述，受處分人以
    前揭情詞置辯，洵不足採，受處分人確有「駕車行經有燈光
    號誌管制之交岔路口闖紅燈」之違規行為，堪以認定。
  3.又前揭舉發單上明載應到案日期為100 年5 月11日，有上開
    舉發單1 紙為證（見原審卷第15頁），受處分人遲至同年5
    月24日始向高雄市政府交通局陳述意見，亦有高雄市政府交
    通局交通違規案件陳述單1 紙在卷可憑（見原審卷第22頁）
    ，是受處分人顯係逾越應到案期限30日內，到案聽候裁決，
    依前揭違反道路交通管理事件統一裁罰基準表，自應裁處異
    議人罰鍰1,900 元，並依道路交通管理處罰條例第63條第1
    項第3 款之規定，記違規點數3 點。是原處分機關依道路交
    通管理處罰條例第53條第1 項規定，對受處分人裁處罰鍰1,
    900 元，並依同條例第63條第1 項第3 款規定，記違規點數
    3 點，核無違誤。受處分人向法院聲明異議，為無理由，應
    予駁回等語。
三、經本院審酌原審卷證後，認原審認事用法，均無違誤。受處
    分人上開違規行為，除經員警賴建銘於原審審理時所證明外
    ，並經原審當庭勘驗員警在舉發現場攝錄之光碟內容，勘驗
    結果顯示受處分人於受舉發時亦自承有闖紅燈之違規行為，
    本院認受處分人本件違規行為之事證應屬明確，而無再查明
    上開交岔路口是否有監視錄影器，亦無再調取該監視錄影之
    必要，併此敘明。從而原處分機關以抗告人於上開時、地，
    騎乘機車，有行經有燈光號誌管制之交岔路口闖紅燈之違規
    行為，而依道路交通管理處罰條例第53條第1 項、第63條第
    1 項第3 款及違反道路交通管理事件統一裁罰基準，裁處受
    處分人罰鍰1,900 元，並記違規點數3 點，並無不當。原審
    依道路交通案件處理辦法第18條之規定，裁定駁回受處分人
    之異議，核無違誤。受處分人仍執前詞提起抗告，並無理由
    ，應予駁回。
據上論結，應依道路交通案件處理辦法第25條，刑事訴訟法第41
2 條，裁定如主文。
中    華    民    國   100    年    8     月    8     日
                刑事第二庭  審判長法  官  林正雄
                                  法  官  黃壽燕
                                  法  官  邱明弘
以上正本證明與原本無異。
不得再抗告。
中    華    民    國   100    年    8     月    8     日
                                  書記官  林明威